臺灣臺北地方法院交通事件裁定　　　　 96年度交聲字第443號
原處分機關　交通部公路總局臺北區監理所
聲明異議人
即受處分人　乙○○
上列受處分人因違反道路交通管理處罰條例事件，不服原處分機
關交通部公路總局臺北區監理所於中華民國96年3月27日所為之
處分（原處分案號：北監自裁字第裁40-A9I004716號、第裁40-A
9I004717號），聲明異議，本院裁定如下：
    主  文
原處分均撤銷。
乙○○均不罰。
    理  由
一、原處分意旨略以：異議人即受處分人所有之車牌號碼A6-026
    1號自小客車於民國95年10月31日下午3時7分許，於臺北市
    ○○路上，經臺北市政府警察局中正第一分局員警甲○○以
    該車有「牌照借供他車使用」、「使用註銷之牌照行駛」之
    違規，依違反道路交通管理處罰條例第12條第1項第5、4款
    逕行製單舉發（舉發通知單號：掌電字第A9I004716、A9I00
    4717號）。受處分人於舉發通知單上所載應到案日期前向原
    處分機關交通部公路總局臺北區監理所提出申訴，經原舉發
    單位調查結果，仍認受處分人有其上開違規之行為，原處分
    機關乃於96年3月27日以北監自裁字第裁40-A9I004716、裁
    40-A9I004717號）裁決書，依道路交通管理處罰條例第12條
    第1項第5、4款、第12條第2項，裁決受處分人各處新臺幣
    7,200 元，牌照吊銷，並禁止其行駛、6,000元，並牌照扣
    繳。
二、異議人聲明異議之意旨略以：車牌號碼A6-0261號自小客車
    雖登記為伊名義，然該車係丙○○借伊名義所購買，伊本人
    不會駕駛自小客車，該車車牌是否已經註銷伊也不清楚，
    本件交通違規為警查獲當時並非伊所駕駛，伊不知車牌懸掛
    在其他車輛之事，為此聲明異議等語。
三、按「汽車有下列情形之一者，處汽車所有人新臺幣三千六百
    元以上一萬零八百元以下罰鍰，並禁止其行駛：……四、使
    用吊銷、註銷之牌照行駛。五、牌照借供他車使用或使用他
    車牌照行駛。……前項第五款至第七款之牌照吊銷之」，固
    為道路交通管理處罰條例第12條第1項第4款、第5款、第2項
    所明文規定。惟查：前揭登記為異議人所有之車牌號碼A6-0
    261號自小客車實際為案外人丙○○（即本件交通違規當時
    之駕駛人）所購買，而以異議人乙○○名義登記一節，除據
    異議人於本院96年5月9日調查時陳述在卷（見當日訊問筆錄
    第2頁），並據證人丙○○於本院96年5月30日調查時結證在
    卷（見當日訊問筆錄第2頁）；又本件舉發警員係於95年10
    月31日下午3時7分許，於臺北市○○路上，發現一部自小客
    車懸掛已登記註銷之車牌號碼A6-0261號車牌，乃趨前攔查
    ，發現該自小客車之原車牌號碼應為P6-3709號，而該自小
    客車已辦理報停登記，當時駕駛人也誠實告知車子及懸掛的
    車牌為何人所有，駕駛人在現場並未爭執沒有駕駛該車，乃
    填製舉發通知單予以舉發等情，已據證人甲○○於本院96年
    5月9日調查時結證在卷（見當日訊問筆錄第2至4頁），足見
    本件舉發當時之駕駛人確非異議人而為丙○○無誤。本件車
    牌號碼A6-0261號自小客車既為案外人丙○○所購買，該車
    牌照於89年2月1日即經交通部公路總局臺北區監理所註銷，
    至今未辦理註銷執行或報廢登記，異議人未實際管理該車之
    車牌，丙○○將之懸掛至其所有而已報停之車牌號碼P6-370
    9號自小客車，則歸屬責任已甚明確，應由丙○○負起本件
    交通違規之所有責任，尚難認異議人有「牌照借供他車使用
    」及「使用註銷之牌照行駛」之違規行為，原處分機關未予
    詳查而逕予裁罰，尚有未洽，本件異議為有理由，應由本院
    將原處分均撤銷，並由本院自為異議人不罰之諭知。至於丙
    ○○將車牌號碼A6-0261號車牌懸掛至車牌號碼P6-3709號車
    體而違規行駛之事實，本院將另行移送原處分機關為適當之
    處分，附此敘明。
據上論斷，應依道路交通案件處理辦法第20條前段，裁定如主文
。
中　　華　　民　　國　　96　　年　　6 　　月　　20　　日
　　　　　　　　　　　　　交通法庭法　官　林春鈴
以上正本證明與原本無異
如不服本裁定應於送達後5日內向本院提出抗告狀
      　　　　　　　　　　　　  　書記官　劉俊源
中　　華　　民　　國　　96　　年　　6　　 月  　20　　日
